# -ESC--Hackers-Escape-Room-Grupparbete
------------------------------------------------------------
Mötesnoteringar:
------------------------------------------------------------
Datum: Måndag 13 november

Vi fastställde vecko mötestiderna enligt följande:
Måndag: Avstämning i Discord-chatten vid behov
Tisdag: 13:00
Onsdag: 13:00
Fredag: 13:00

Det beslutades att vi ska använda kanalen #grupp-5 för kommunikation i klassens Discord och att hålla möten med röstkommunikation via Discord.

Förberedelser inför morgondagens möte har vi enats om att alla ska:
Granska alla gruppmedlemmars sidor och rösta för vilken sida vi ska välja.
Genomgå uppgiftsinstruktionerna och uppskatta tidsåtgången för olika delar.
Tänka på en rättvis fördelning av arbetsuppgifter så att alla bidrar likvärdigt och kan delta i utvecklingen av JavaScript-koden.

-------------------------------------------------------------

Datum: Tisdag 14 november

Fastställde vem som gör vad.

William börjar med bokningen.

Alexander och Fredrick kör på med filtreringen.

Albin och Max löser API och skapande av challenge-korten.

Pratat om att ta reda på mer om vad liveshare är och möjlgiheten att parprogrammera via den extensionen.

--------------------------------------------------------------

Datum: Onsdag 15 november

Gick igenom GitHub och Git och kollade så att alla vet hur man gör nya branches, pull requests och merga och acceptera pull requests.

Vi gick också igenom hur vi ska arbeta med SCSS och lägga upp merging protokoll.

Diskuterat de olika momenten och i vilken ordning de behöver göras och vilka delar som är sammankopplade.

---------------------------------------------------------------

Datum: Fredag 17 november


----------------------------------------------------------------
Avstämning:

löst det så att vi får tag i rätt id till utmaningarna och rätt tillgängliga tider på det datumet till den specifika utmaningen. 

Kommit en bra bit med bokningsdelen. Det som fattas är att få in all data in i ett objekt som kan skickas till api för att få tillbaka en response som är valid / invalid. 

---------------------------------------------------------------

Datum: tisdag 22 November

Vi gjorde en avstämning hur det går för alla i gruppen samt diskuterade hur vi ska gå tillväga för att implementera testing i projektet.

----------------------------------------------------------------


Datum: Onsdag 23 november

Mötet blev inställt på grund av att för få som kunde medverka.

---------------------------------------------------------------

Datum: Fredag 24 November
Bestämde att alla ska läsa på om testramverket cypress samt att vi ska försöka implementera det i projektet under nästkommande vecka.

---------------------------------------------------------------

Avstämning: 
Gick kort igenom hur alla ligger till i respektive ansvarsområde.

----------------------------------------------------------------

Datum:  Tisdag 28 November

Vi har löst lite git-problem tillsammans, främst gällande node_modules. Ej att föredra. Vi har alla börjat kika på eller redan gjort test för olika delar av koden. Cypress och jest är de olika testramverk som vi kollat på. 

----------------------------------------------------------------

Datum: Torsdag 30 November:

Avstämning hur alla i gruppen ligger till inför inlämning.

-----------------------------------------------------------------

Datum: Fredag 1 December

Avstämning inför inlämning. Parkodning för att få ordning på de sista detaljerna på momenten.


